【裁判字號】    97,訴,124
【裁判日期】    970430
【裁判案由】    違反毒品危害防制條例
【裁判全文】
臺灣花蓮地方法院刑事判決               97年度訴字第124號
公  訴  人  臺灣花蓮地方法院檢察署檢察官
被      告  甲○○
                    （現另案羈押於臺灣花蓮看守所）
上列被告因違反毒品危害防制條例案件，經檢察官提起公訴（97
年度毒偵字第71號、第147 號），由本院合議庭裁定改依簡式審
判程序審理，並判決如下：
    主  文
甲○○施用第壹級毒品，累犯，處有期徒刑壹年；又施用第壹級
毒品，累犯，處有期徒刑捌月。應執行有期徒刑壹年陸月。
    事  實
一、甲○○前於民國88年間因施用毒品案件，經依臺灣花蓮地方
    法院（下稱本院）88年度毒聲字第310 號裁定送觀察、勒戒
    後，認無繼續施用毒品之傾向，而由臺灣花蓮地方法院檢察
    署檢察官於88年6月4日以88年度偵字第1174號、第2158號為
    不起訴處分確定，並先於88年6月3日執行完畢釋放出所；復
    於89年間因再次施用第2 級毒品安非他命案件，經本院以89
    年度花簡字第494號判處有期徒刑4月（強制戒治部分，於91
    年7月17日戒治完畢釋放出所）；再於90年間因施用第1級毒
    品海洛因案件，經本院91年度訴字第51號判處有期徒刑8 月
    確定；此間又於94、95年間因犯毒品、竊盜及毒品罪等案件
    ，分別經本院各判處有期徒刑1 年、1年及4月確定，經定其
    應執行刑為2年2月，甫於96年8月2日假釋縮刑期滿執行完畢
    ，猶不知悔改，且未戒除毒癮，竟又基於施用第1 級毒品海
    洛因及第2級毒品安非他命之犯意，於96年9月12日19時至20
    時許之期間，在其位於花蓮縣吉安鄉○○村○○○ 街160巷2
    號之住處內，以將毒品海洛因及安非他命混合置入玻璃球內
    燒烤之方式，同時施用毒品海洛因及安非他命1 次，其後又
    基於施用第1級毒品海洛因之犯意，於96年11月3日20時許，
    在上開同一地點，以將毒品海洛因捲入香煙吸食之方式，施
    用毒品海洛因1次。嗣先後於96年9月13日23時許、同年11月
    5 日15時許，為警分別查獲後採集其尿液送驗之結果，各呈
    安非他命類、鴉片類均陽性反應以及鴉片類陽性反應，始循
    線查知上情。
二、案經花蓮縣警察局花蓮分局報告臺灣花蓮地方法院檢察署檢
    察官偵查起訴。
    理  由
一、上開犯罪事實，業經被告甲○○於警詢時及本院審理時坦承
    不諱，並有偵辦毒品案件涉嫌人尿液檢體採集送驗紀錄表、
    慈濟大學濫用藥物檢驗中心檢驗總表各2 份附卷可資佐證，
    足認被告自白與事實相符，是以本件事證明確，被告犯行堪
    予認定，應依法論科。
二、按海洛因、安非他命係毒品危害防制條例第2 條第2項第1款
    、第2 款所稱之第1級、第2級毒品。是核被告所為，係犯毒
    品危害防制條例第10條第1項、第2項之施用第1、2級毒品罪
    。被告以1 行為而同時施用第1級毒品海洛因、第2級毒品安
    非他命（於96年9 月12日所為者），為想像競合犯，應依刑
    法第55條規定從1重之施用第1級毒品罪處斷。又被告所為先
    後2次施用毒品海洛因（其中包括1次同時施用海洛因及安非
    他命）之犯行，犯意各別，行為互異，應予分論併罰之。另
    被告前曾於94、95年間因犯毒品、竊盜及毒品罪等案件，分
    別經本院各判處有期徒刑1 年、1年及4月確定，經定其應執
    行刑為2年2月，甫於96年8月2日假釋縮刑期滿執行完畢一節
    ，有臺灣高等法院被告前案紀錄表1份在卷足憑，其於5年以
    內故意再犯本件有期徒刑以上之2 罪，均為累犯，應各依刑
    法第47條第1 項規定加重其刑。爰審酌被告前已有多次施用
    毒品之前科，並先後經觀察、勒戒及強制戒治之戒毒療程，
    始終未能戒除毒品之誘惑，且其正值壯年，竟不思上進，僅
    因工作壓力大，心情不佳，即又開始沾染同時施用2 種毒品
    之惡習，戕害身心不淺，並衡諸其生活狀況、施用毒品之手
    段、動機等一切情狀，各量處如主文所示之刑，並定其應執
    行之刑，以資警惕。
三、末按「除被告所犯為死刑、無期徒刑、最輕本刑為 3年以上
    有期徒刑之罪或高等法院管轄第1審案件者外，於前條第1項
    程序進行中，被告先就被訴事實為有罪之陳述時，審判長得
    告知被告簡式審判程序之旨，並聽取當事人、代理人、辯護
    人及輔佐人之意見後，裁定進行簡式審判程序。」刑事訴訟
    法第 273條之1第1項定有明文。查本件被告所犯毒品危害防
    制條例第10條第1項之施用第1級毒品罪，其法定刑並非最輕
    本刑為3年以上有期徒刑之罪，且被告於本院97年4月17日準
    備程序進行中，復就被訴之事實為有罪之陳述，經告知被告
    簡式審判程序之旨，被告及公訴人對於本件改依簡式審判程
    序審理均表示同意，是本院即依前揭刑事訴訟法規定，裁定
    本件進行簡式審判程序，附此敘明。
據上論斷，應依刑事訴訟法第273條之1 第1項、第299條第1項前
段，毒品危害防制條例第10條第1項、第2項，刑法第11條前段、
第55條、第47條第1項、第51條第5款，判決如主文。
本案經檢察官許梨雯到庭執行職務。
中    華    民    國    97    年     4     月     30  日
                  刑事第三庭    法  官   楊仲農
上列正本證明與原本無異。
如對本判決不服，應於送達後10日內，向本院提出上訴狀。
（上訴狀應記載具體上訴理由並應抄附繕本）
中    華    民    國    97    年    5     月    5     日
                                書記官
附錄本判決論罪之法律條文：
毒品危害防制條例第10條：
施用第一級毒品者，處六月以上五年以下有期徒刑。
施用第二級毒品者，處三年以下有期徒刑。


司法院資訊處製作；財團法人民間司法改革基金會備份。
